---
title: "02_on_separe_les_touristes"
author: "C.R."
date: "12/03/2020"
output: html_document
---

```{r setup, include=FALSE}
knitr::opts_chunk$set(echo = TRUE, fig.width = 9, fig.height = 7)
library(tidyverse)
library(lubridate)
library(here)
library(tsibble)
library(feasts)
library(fable)
library(fabletools)
library(fasster)
# library(timetk)
library(ggridges)
library(ggrepel)
library(plotly)
#devtools::install_github("CamembR/tdvhackaviz2020")
library(tdvhackaviz2020)
load(here("data/01_output.Rdata"))
```
# Sur la base des nuitées
On doit pouvoir separer les touristes des travailleurs
- entre saisonnalité annuelle et tendance
- entre semaine et WE (travailleur / maison secondaire )
- entre saisonalité trimestrielle (ski / plage)

# Les differences de saisonnalité sont elles réelles ? 
On constate visuellement une faible saisonnalité sur la courbe du dep_31. Mais est-ce confirmé par le calcul, et est-ce le cas pour d'autres departements ?
```{r}
nuitees_stlf <-nuitee_ts %>%  features(nuitees, feat_stl)
nuitees_stlf %>% arrange(desc(trend_strength))
nuitees_stlf %>% arrange(seasonal_peak_week)
```
Oumpf, personne n'aurait envie de lire des tableaux aussi absconts, faisons donc un plot !

```{r}
nuitees_stlf %>%
  ggplot(aes(x = trend_strength, y = seasonal_strength_week, label=dep)) +
  geom_point()+
  geom_text_repel()
```

Ah ! Oui ! la Haute Garonne se distingue bien largement de ses voisins d'Occitanie. On creusera par origine pour decouvrir d'ou viennent les voyageurs qui contribuent à ça.

# Regression a saisonnalité hebdromadaire

Voyons dans les faits ce qu'on mesure par une visualisation de la décomposition : 
```{r need rework, echo=FALSE}
nuitees_stlmod <- nuitees_td %>%
  as_tsibble(index= date, key=dep) %>% 
  group_by_key() %>%
  fill_gaps() %>% 
  ungroup %>% 
  tidyr::fill(nuitees, dep, .direction = "down") %>% 
  model(STL(nuitees ~ season(7) ))

components(nuitees_stlmod) %>% autoplot + 
  theme(legend.position = "bottom") + 
  theme_minimal()+
  scale_x_date(expand = c(0,0))

# components(nuitees_stlmod %>% filter(dep=="31")) %>% autoplot + 
#   theme(legend.position = "bottom") + 
#   theme_minimal()+
#   scale_x_date(expand = c(0,0))

```
C'est très curieux, le distingo s'établit à l'oeil sur la tendance, pas sur la composante hebdomadaire. 

Pour pouvoir dire "Cette serie c'est -majoritairement- des travailleurs" Il faudrait avoir un pattern du genre celui-ci ![https://slides.mitchelloharawild.com/user2019/#10](https://slides.mitchelloharawild.com/user2019/figure/tourism-purpose-plot-output-1.svg)  
i.e. avec une influence négative des weekends, qund les usages des déplacements sont clairement séparés.. Ici, qqsoit la série, c'est un mélange...

```{r composante hebdomadaire en Haute-Garonne, echo=FALSE}
nuite_seas31 <- components(nuitees_stlmod %>% filter(dep=="31")) %>%
  select(date, season_7) %>%
  mutate(jour_sem = wday(date, label=T, locale = "fr_FR.UTF-8",week_start =1 ),
         we = jour_sem %in% c("Sat","Sun"))

autoplot(nuite_seas31, alpha=0.3) +
  geom_point(aes(x=date,y=season_7, color=jour_sem))+
  ggtitle("Sont-ils du week-end ou de la semaine quand ils viennent dans le 31?", subtitle = "Influence du jour de semaine sur la composante hebdomadaire du deplacement vers la Haute-Garonne") +
  theme_minimal()+
  scale_x_date(expand = c(0,0)) 
```
```{r composante Hebdomadaire ds le 34, echo=FALSE}
nuite_seas34 <- components(nuitees_stlmod %>% filter(dep=="34")) %>%
  select(date, season_7) %>%
  mutate(jour_sem = wday(date, label=T, locale = "fr_FR.UTF-8" ,week_start =1),
         we = jour_sem %in% c("Sat","Sun"))

autoplot(nuite_seas34, alpha=0.3) +
  geom_point(aes(x=date,y=season_7, color=jour_sem))+
  ggtitle("Sont-ils du week-end ou de la semaine quand ils viennent dans le 34?", subtitle = "Influence du jour de semaine sur la composante hebdomadaire du deplacement vers l'Hérault") +
  theme_minimal()+
  scale_x_date(expand = c(0,0)) 
```
On voit très bien qu'il y a quelque chose à dire ici ! On a meme envie de balancer des small multiples sur chaque departement ! Ça donne meme envie de le faire sur chaque département d'origine, meme si ça risque de faire un pâté...

## regression a saisonnalité mensuelle

Relançons la meme analyse sur la tendance seulement i.e. sur le dataset capacite
```{r}
hebergement_stlmod <-hebergement_ts %>% 
  model(STL(touristes ~ season(window = 31))) 
components(hebergement_stlmod) %>% autoplot + 
  theme(legend.position = "bottom") + 
  scale_x_date(expand = c(0,0))
```

```{r include=FALSE}
nuitee_ts %>% filter(dep=="31") %>% gg_tsdisplay(nuitees)
```

On n'apprends rien avec ce gg_tsdisplay...

# origines.xlsx

## regression saisonniere annuelle par departement source et origine

```{r}
# TODO errors (2 unique) encountered for ets
#[936] .data contains implicit gaps in time. You should check your data and convert implicit gaps into explicit missing values using `tsibble::fill_gaps()` if required.
origines_ts <- origines_ts %>%
  group_by_key() %>%
  fill_gaps() %>% 
  tidyr::fill(volume, .direction = "down")
```

Le package `feats` doit nous donner naturellement des viz de la mort:
```{r}
origines_feats <-origines_ts %>% features(volume, feat_stl)
origines_feats %>%
  ggplot(aes(x = trend_strength, y = seasonal_strength_week) ) +
  geom_point() +
  stat_density_2d(aes(fill = after_stat(nlevel)), geom = "polygon") +
  facet_wrap(vars(dep_dest)) 
```

c'est vraiement beau, mais j'ai pas l'histoire a raconter avec...
```{r}

```


```{r eval=FALSE, include=FALSE}
# la grosse berta : on entraine 1384 modeles de forcasting
fit <- origines_ts %>% filter(dep_org!="Autres") %>%
  model(
    ets = ETS(volume ~ trend("A")),
    # arima = ARIMA(volume),
    stl = STL(volume ~ season(window = Inf))
  )
fit

```
